---
title: "CreditCard"
author: "Ted"
date: "2018年7月31日"
output: html_document
---

```{r setup, include=FALSE}
knitr::opts_chunk$set(echo = TRUE)
```

[資料庫來源](https://www.kaggle.com/uciml/default-of-credit-card-clients-dataset)

## 問題 

這份作業旨在探討影響信用卡違約的因素，並模仿課堂範例的方式進行EDA以及資料分析

要探討的因素有:

1. 性別
2. 教育
3. 婚姻狀況
4. 年齡

## 原始資料變數解釋

LIMIT_BAL:信用額度

SEX 性別(1 = male; 2 = female).

Education教育程度 (1 = graduate school; 2 = university; 3 = high school; 0, 4, 5, 6 = others).

Marital status婚姻狀態 (1 = married; 2 = single; 3 = divorce; 0=others).

Age 年齡(year)

default payment next month: 是否違約(1 = 是, 0 = 否) 


Pay_0~6:過去一個月的繳款狀況(依序為2005-09 ~ 2005-04).

* -2 沒有用信用卡消費No consumption
* -1 全部繳清Paid in full
* 0 使用循還信貸The use of revolving credit
* 1 拖延繳款1個月payment delay for one month
* 2 拖延繳款2個月payment delay for two months 
* 以此類推
* 9 拖延繳款9個月以上(含九個月)payment delay for nine months and above

BILL_AMT1~6 信用卡帳單(應付帳款)(依序為2005-09 ~ 2005-04)

PAY_AMT1~6 前一期繳款紀錄(依序為2005-09 ~ 2005-04)

### 資料解釋

分析這份資料最困難的地方在於解釋每一筆資料代表的意義(我直到作這份作業才開始接觸信用卡相關的知識XD)。以下就這份資料解釋過程中發現的問題進行自問自答。

Q1. 為什麼有時顯示該期沒有消費卻還是有帳款要繳?
A1: 每一期的信用卡應付帳款，在沒有特別約定時，包含當期與前期累計未繳款項、預借現金金額、循環信用利息、年費、各種手續費等。所以有可能沒有用信用卡消費還是有帳款要繳。

Q2. 怎麼看有無違約?
A2: 持卡人未於約定繳費日期繳清最低應繳金額就是違約。從這份資料來看，一個月算一期，如果在前一期有繳納應繳金額(至少要繳納最低應繳金額)，則在下一期會顯示前一期繳款記錄，在四月到九月之間只要都沒有拖延繳款，違約記錄就會顯示0，如果有拖延繳款，則會顯示1。

Q3. 為什麼有些人帳單上的應繳金額額度很高，卻只繳一點點錢?
A3: 這種人多半是使用循環信用來"延後"每一期的應繳金額。循環信用的立意，在於讓持卡人得以延後繳清帳單，只要先繳納一部份(通常是最低應繳金額不少於1000元時，先繳其中約5%)，其他未繳的則計入循環信用貸款加計利息。循環利率多半在萬分之4.5~5.5之間，年利率則在16~20%之間。

Q4. 為什麼有人的信用額度比帳單應繳納金額還低?
A4: 信用額度是指銀行給持卡人的刷卡金額上限(銀行會在發卡前調查申請人的信用狀況，如經濟來源、和銀行的往來紀錄，來決定信用額度)，應繳納金額如前所述，有可能不只包含該期消費，如果銀行沒有規範，就有可能應繳金額大於信用額度。

Q5. 為什麼有些應繳金額呈現負數?
A5: 有些人會預繳信用卡帳單(多繳錢到信用卡帳戶)，多出來的錢久以負數表示。

**參考資料**
林峰正、周慧貞。信用卡VS.法律權益。永然文化出版股份有限公司。

王建民。信用卡業務之研究。台北銀行經濟研究室編印

```{r,warning=FALSE}
# 讀取資料
library(tidyr)
library(stringr)
path =  "C:\\Users\\B06408042\\Desktop\\GitHub\\CSX_RProject_summer_2018\\week4\\doc.csv"
TB = read.csv(path)


# 因為教育一欄中0456都代表others，所以將這些欄位置換以免影響分析
TB$EDUCATION = str_replace_all(TB$EDUCATION, c("5" = "0", "6" = "0", "4" = "0"))


# 轉成factor
TB$SEX = factor(TB$SEX, labels = c("男", "女"))
TB$EDUCATION = factor(TB$EDUCATION, labels = c("其他","研究所以上", "大學", "高中職"))
TB$MARRIAGE = factor(TB$MARRIAGE, labels = c("其他","已婚", "單身","離婚"))
TB$AGE = factor(TB$AGE)
TB$default.payment.next.month = factor(TB$default.payment.next.month)
TB$PAY_0 = factor(TB$PAY_0, labels = c("沒有消費", "付清", "使用循環信貸", "逾期1個月", "逾期2個月","逾期3個月","逾期4個月","逾期5個月","逾期6個月","逾期7個月","逾期8個月"))
TB$PAY_2 = factor(TB$PAY_2, labels =  c("沒有消費", "付清", "使用循環信貸", "逾期1個月", "逾期2個月","逾期3個月","逾期4個月","逾期5個月","逾期6個月","逾期7個月","逾期8個月"))
TB$PAY_3 = factor(TB$PAY_3, labels =  c("沒有消費", "付清", "使用循環信貸", "逾期1個月", "逾期2個月","逾期3個月","逾期4個月","逾期5個月","逾期6個月","逾期7個月","逾期8個月"))
TB$PAY_4 = factor(TB$PAY_4, labels =  c("沒有消費", "付清", "使用循環信貸", "逾期1個月", "逾期2個月","逾期3個月","逾期4個月","逾期5個月","逾期6個月","逾期7個月","逾期8個月"))
TB$PAY_5 = factor(TB$PAY_5, labels =  c("沒有消費", "付清", "使用循環信貸", "逾期2個月","逾期3個月","逾期4個月","逾期5個月","逾期6個月","逾期7個月","逾期8個月"))
TB$PAY_6 = factor(TB$PAY_6, labels =  c("沒有消費", "付清", "使用循環信貸", "逾期2個月","逾期3個月","逾期4個月","逾期5個月","逾期6個月","逾期7個月","逾期8個月"))

names(TB)[2]<-"given_credit"
names(TB)[3]<-"sex"
names(TB)[4]<-"education"
names(TB)[5]<-"marriage"
names(TB)[6]<-"age"
names(TB)[25]<-"default"
names(TB)[7]<-"Sep"
names(TB)[8]<-"Aug"
names(TB)[9]<-"Jul"
names(TB)[10]<-"Jun"
names(TB)[11]<-"May"
names(TB)[12]<-"Apr"

# 看一下改好的資料
str(TB)
```

## 畫圖觀察

library(ggplot2)
library(dplyr)



以年齡分組算各組拖欠繳款率再分別和其他變數作圖
```{r, echo=FALSE,message=FALSE,warning=FALSE}
library(ggplot2)
library(dplyr)

d<-TB%>%
  group_by(sex,education,age,marriage)%>%
  summarise(defaultAvg = mean(default))

# 以年齡分組算各組拖欠繳款率再分別和其他變數作圖
ggplot(d, aes(x = age, y = defaultAvg, color = sex))+ 
  geom_point()+
  facet_grid(. ~ sex)
ggplot(d, aes(x = age, y = defaultAvg, color = education))+ 
  geom_point()+
  facet_wrap(~ education)
ggplot(d, aes(x = age, y = defaultAvg, color = marriage))+
  geom_point()+
  facet_wrap(~ marriage)


ggplot(d, aes(x = marriage, y = defaultAvg))+
  geom_boxplot()
ggplot(d, aes(x = sex, y = defaultAvg))+
  geom_boxplot()
ggplot(d, aes(x = education, y = defaultAvg))+
  geom_boxplot()
```

## 資料分析

### T-Test
```{r,warning=FALSE}
da<-TB%>%
  group_by(age,sex)%>%
  summarise(defaultAvg = mean(default))
t.test(defaultAvg ~ sex, da)
```
結果:
男女之間的差異不顯著


### ANOVA

#### 教育程度和拖欠
```{r,warning=FALSE}
de<-TB%>%
  group_by(age,education)%>%
  summarise(defaultAvg = mean(default))
resulte = aov(defaultAvg~education, de)
summary(resulte)
```

組間有顯著差異，檢查是哪幾組間差異最顯著
```{r,warning=FALSE}
TukeyHSD(resulte)
```
結果:
others和其他學歷之間有顯著差異


#### 婚姻狀態和拖欠
```{r,warning=FALSE}
dm<-TB%>%
  group_by(age,marriage)%>%
  summarise(defaultAvg = mean(default))
resultm = aov(defaultAvg~marriage, dm)
summary(resultm)
```
組間有顯著差異
```{r,warning=FALSE}
TukeyHSD(resultm)
```
結果:
已婚和離婚與others之間有顯著差異


#### 性別和拖欠
```{r,warning=FALSE}
ds<-TB%>%
  group_by(age,sex)%>%
  summarise(defaultAvg = mean(default))
results = aov(defaultAvg~sex, ds)
summary(results)
```
組間沒有顯著差異
```{r,warning=FALSE}
TukeyHSD(results)
```
結果:
男女之間沒有顯著差異


## Model

以年齡分群看教育對拖延還款率之間的關聯
```{r,message=FALSE,warning=FALSE}
library(Hmisc)

anova(m1 <- lm(defaultAvg ~ education, de))
ggplot(de, aes(group = education , 
           y =defaultAvg , x = age )) +
  geom_point() +
  stat_smooth(method = 'lm', se = F) +
  stat_smooth(aes(group = education , 
                  y =defaultAvg , x = age), 
              method = 'lm', se = F) + 
  facet_grid( . ~  education) +
  labs(x ="age", y = "education" )
```

以年齡分群看婚姻狀態對拖延還款率之間的關聯
```{r,message=FALSE,warning=FALSE}
anova(m2 <- lm(defaultAvg ~ marriage, dm))
ggplot(dm, aes(group = marriage , 
               y =defaultAvg , x = age )) +
  geom_point() +
  stat_smooth(method = 'lm', se = F) +
  stat_smooth(aes(group = marriage , 
                  y =defaultAvg , x = age), 
              method = 'lm', se = F) + 
  facet_grid( . ~  marriage) +
  labs(x ="age", y = "marriage" )
```

以年齡分群看性別對拖延還款率之間的關聯
```{r,message=FALSE,warning=FALSE}
anova(m3 <- lm(defaultAvg ~ sex, ds))
ggplot(ds, aes(group = sex , 
               y =defaultAvg , x = age )) +
  geom_point() +
  stat_smooth(method = 'lm', se = F) +
  stat_smooth(aes(group = sex , 
                  y =defaultAvg , x = age), 
              method = 'lm', se = F) + 
  facet_grid( . ~  sex) +
  labs(x ="age", y = "sex" )

```

## 結論

整體來看，拖延還款可能和性別、婚姻狀態、教育程度都沒有直接的關聯性

