---
title: "textminig"
author: "Ted"
date: "2018年7月23日"
output: html_document
---

```{r setup, include=FALSE}
knitr::opts_chunk$set(echo = TRUE)
```

## R 語言的文字函數

文字函數有哪些
nchar()
paste()
sprintf()
toupper()
tolower()
substr()
strsplit()
regexpr()
gregexpr()
grep()
grepl()
sub()
gsub()

#### nchar()

* 計算文字的字元數
* nchar(x)
```{r}
my_name <- "Tony Kuo"
# 計算字元數
nchar(my_name)
```

#### paste()

* 將數個文字連結為一個文字
* paste(..., sep = )
```{r}
first_word <- "How"
second_word <- "you"
third_word <- "doing?"
# 將這三個字連結為一句話
paste(first_word, second_word, third_word)
paste(first_word, second_word, third_word, sep = "")
paste(first_word, second_word, third_word, sep = ",")
```

#### sprintf()

* paste() 函數的強化版
* sprintf(...)
```{r} 
 favorite_food <- "sandwich"
# 印出 My favorite food is sandwich.
sprintf("My favorite food is %s.", favorite_food)
```

#### toupper()

* 將文字全部轉換為大寫
* toupper(x)
```{r}
 a_sentence <- "How you doing?"
# 將 a_sentence 全部轉換為大寫
toupper(a_sentence)
```

#### tolower()

* 將文字全部轉換為小寫
* tolower(x)
```{r}
 a_sentence <- "How you doing?"
# 將 a_sentence 全部轉換為小寫
tolower(a_sentence)
```

#### substr()

* 擷取文字的某個部分
* substr(x, start = , stop = )
```{r}
 a_favorite_character <- "Chandler Bing"
# 透過 substr() 分別擷取出姓、名
his_first_name <- substr(a_favorite_character, start = 1, stop = 8)
his_last_name <- substr(a_favorite_character, start = 10, stop = 13)
his_first_name
his_last_name
```

#### strsplit()

* 將一個文字依照分隔符號（split）拆開為數個文字
* strsplit(x, split = )
```{r}
 a_sentence <- "How you doing?"
# 依照空格拆成三個文字
strsplit(a_sentence, split = " ")
```

#### regexpr()

* 尋找單一文字中的指定特徵並回傳第一個找到的索引值
* regexpr(pattern = , x)
```{r} 
 a_sentence <- "we were on a break!"
# 尋找 we
regexpr(pattern = "we", a_sentence)
```

#### gregexpr()

* 尋找單一文字中的指定特徵並回傳全部的索引值
* gregexpr(pattern = , x)
```{r} 
 a_sentence <- "we were on a break!"
# 尋找 we
gregexpr(pattern = "we", a_sentence)
```

#### grep()

* 尋找文字向量中的指定特徵並回傳索引值
* grep(pattern = , x)
```{r} 
 a_sentence <- c("we", "were", "on", "a", "break!")
# 尋找 we、on 與 hello
grep(pattern = "we", a_sentence)
grep(pattern = "on", a_sentence)
grep(pattern = "hello", a_sentence) # 找不到回傳 integer(0)
```

#### grepl()

* 跟 grep() 相似，只是以邏輯值（logical）回傳而非索引值
* grepl(pattern = , x)
```{r} 
 a_sentence <- c("we", "were", "on", "a", "break!")
# 尋找 we
grepl(pattern = "we", a_sentence)
```

#### sub()

* 尋找文字中的指定特徵並取代第一個為指定文字
* sub(pattern = , replacement = , x)
```{r} 
 a_sentence <- "Smelly cat, smelly cat, what are they feeding you?"
# 將第一個 cat 取代為 dog
sub(pattern = "cat", replacement = "dog", a_sentence)
````

#### gsub()

* 尋找文字中的指定特徵並全部取代為指定文字
* gsub(pattern = , replacement = , x)
```{r} 
 a_sentence <- "Smelly cat, smelly cat, what are they feeding you?"
# 將全部的 cat 取代為 dog
gsub(pattern = "cat", replacement = "dog", a_sentence)
```

## 正規表達式（Regular Expression）

哪些文字函數可以使用正規表達式？
strsplit()
regexpr()
gregexpr()
grep()
grepl()
sub()
gsub()

#### 常用的正規表達式範例

特徵|正規表達式寫法
----|----
整數|[0-9]+
浮點數|[0-9]+\\.[0-9]+
英文|[A-Za-z]+
電子郵件信箱|[a-zA-Z0-9_]+@[a-zA-Z0-9\\._]+
網址|http(s)?://[a-zA-Z0-9\\./_]+

練習
```{r,warning=FALSE}
# 判斷這個向量有幾個浮點數
 distances <- c("0.4", "1", "3", "5", "10", "21", "42.195")
float_judge <- grepl(pattern = "[0-9]+\\.[0-9]+", distances)
sum(float_judge)

# 判斷這個向量有幾個元素包含英文
 sentences <- c("我喜歡 6 人行", "I love Friends", "我最喜歡 Central Perk", "我喜歡那個咖啡館")
en_judge <- grepl(pattern = "[A-Za-z]+", sentences)
sum(en_judge)

# 判斷這個向量有幾個元素包含電子郵件信箱
 sentences <- c("我喜歡 6 人行", "I love Friends", "我最喜歡 Central Perk", "我喜歡那個咖啡館", "cbing@friends.com", "pbuffay@friends.com", "www.friends.com")
email_judge <- grepl(pattern = "[a-zA-Z0-9_]+@[a-zA-Z0-9\\._]+", sentences)
sum(email_judge)
```

#### 正規表達式的特殊字元

* . 可以用來表達任何字元
* \ 可以用來跳脫特殊字元
* ^ 可以用來比對開頭文字
* $ 可以用來比對結束文字
* * 可以用來比對出現零次或多次的文字
* + 可以用來比對出現一次或多次的文字
* ? 可以用來比對出現零次或一次的文字
* {} 可以用來比對文字出現的次數
* x{3} 剛好三個 x
* x{1,3} 一到三個 x
* x{1,} 至少一個 x
* x{,3} 最多三個 x
* [] 可以用來比對是否包含某些文字
* [^] 可以用來比對是否不包含某些文字
* | 可以用來比對或
* \n 比對換行符號
* \s 比對空白
* \t 比對 Tab
```{r,warning=FALSE}
words <- c("", " ", "a", "24", "@")
grepl(pattern = ".", words)

words <- c("Chandler Bing", "Chandler.Bing")
# 如果我真的要比對 . 這個符號呢？
grepl(pattern = ".", words)
grepl(pattern = "\\.", words)

words <- c("Bing", "Geller", "Green", "Buffay", "Tribbiani")
grepl(pattern = "^G", words)

sentence <- c("Monica", "darling", "it's", "Amanda", "calling")
grepl(pattern = "ing$", sentence)

words <- c("friends", "frriends", "fantasy", "Friends")
grepl(pattern = "fr*", words)

words <- c("friends", "frriends", "fantasy", "Friends")
grepl(pattern = "fr+", words)

words <- c("friends", "fantasy")
grepl(pattern = "fr?", words)

words <- c("y", "x", "xx", "xxx")
grepl(pattern = "x{3}", words)
grepl(pattern = "x{1,3}", words)
grepl(pattern = "x{1,}", words)
grepl(pattern = "x{,3}", words)

sentences <- c("我喜歡 6 人行", "I love Friends", "我最喜歡 CENTRAL PERK", "我喜歡那個咖啡館")
grepl(pattern = "[0-9]", sentences) # 是否含數字
grepl(pattern = "[0-9a-z]", sentences) # 是否含數字與小寫英文
grepl(pattern = "[0-9a-zA-Z]", sentences) # 是否含數字與英文

words <- c("10", "Friends", "六人行")
grepl(pattern = "[^0-9]", words) # 非數字
grepl(pattern = "[^0-9A-Za-z]", words) # 非數字與非英文

words <- c("food", "foot", "hood")
grepl(pattern = "foo(d|t)", words)

sentence <- c("Monica darling, it's Amanda calling",
              "Monica darling,
               it's Amanda calling")
grepl(pattern = "\\n", sentence)

sentence <- c("IloveFriends", "I love Friends")
grepl(pattern = "\\s", sentence)

sentence <- c("I love Friends", "I\tlove\tFriends")
writeLines(sentence)
grepl(pattern = "\\t", sentence)
```

